臺北高等行政法院判決　　　　　　　　　　　　　　　九十年度訴字第六八一五號
　　　　　　　　　　　　　　　.
　　原　　　告　梵輔路有限公司
　　代　表　人　甲○○
　　訴訟代理人　乙○○
　　　　　　　　丁○○
　　被　　　告　經濟部智慧財產局
　　代　表　人　蔡練生（局長）
　　訴訟代理人　丙○○
　　參　加　人　鴻運電子股份有限公司
　　代　表　人　董鼎禾董事長.
　　訴訟代理人　戊○○
右當事人間因新型專利異議事件，原告不服經濟部中華民國九十年十月十五日經
（九○）訴字第○九○○六三二四五三○號訴願決定，提起行政訴訟，本院判決如左
：
  　主  文
原告之訴駁回。
訴訟費用由原告負擔。
    事  實
一、事實概要：參加人鴻運電子股份有限公司於民國八十七年四月二十一日以「電源
    供應器及其轉接插頭之接合構造」向被告（原經濟部中央標準局，八十八年一月
    二十六日改制為經濟部智慧財產局）申請新型專利，經被告編為第000000
    00號審查，准予專利。公告期間，原告以其違反專利法第九十七條、第九十八
    條第一項第一款、第二款及第二項之規定，不符新型專利要件，對之提起異議。
    案經被告審查，於九十年五月十四日以（九○）智專三（二）○四○二四字第○
    九○八九○○○七三六號專利異議審定書為「異議不成立」之處分。原告不服，
    提起訴願，遭決定駁回，遂提起行政訴訟。本院於九十一年八月二十七日開庭行
    準備程序，經原、被告陳述意見後，認有使參加人獨立參加訴訟之必要，爰裁定
    命其參加本件被告之訴訟。
二、兩造聲明：
    (一)原告聲明：請求撤銷原處分及訴願決定，另為異議成立之判決，訴訟費用由被
      告負擔。
    (二)被告聲明：如主文所示。
三、兩造之爭點：系爭「電源供應器及其轉接插頭之接合構造」新型專利案，是否有
    違專利法第九十七條、第九十八條第一項第一款、第二款及第二項之規定？
    (一)原告主張：
      (1)按專利法第九十七條規定：「稱新型者，謂對物品之形狀、構造或裝置之創
        作或改良。」同法第九十八條第一項規定：「凡可供產業上利用之新型，無
        下列情事之一者，得依本法申請取得新型專利」，同項第一款規定：「申請
        前已見於刊物或已公開使用者。」同項第二款規定：「有相同之發明或新型
        申請在先並核准專利者。」及第九十八條第二項規定：「新型係運用申請前
        既有之技術或知識，而為熟習該項技術者所能輕易完成且未能增進功效時，
        雖無前項所列情事，仍不得依本法申請取得新型專利」。由前述規定可知，
        新型專利若非對物品之形狀、構造或裝置之創作或改良，則不符合「新穎性
        」及「進步性」之要件，且新型專利若於申請前已見於刊物或已公開使用，
        或新型專利於申請前已有相同之發明或新型申請在先並經核准專利者，均不
        得取得專利，而新型專利之技術係運用申請前既有之技術或知識，而為熟習
        該項技術者所能輕易完成且未能增進功效時，亦不得依本法取得新型專利。
        據查公告系爭第三八五一一○號「電源供應器及其轉接器插頭之接合構造」
        新型專利案，有與其相同之新型申請在先並經核准專利，且於系爭案申請日
        前已刊登於專利公報上，故系爭案已違反專利法第九十七條、第九十八條第
        一項第一款、第二款及第九十八條第二項之規定，應不得准予專利。
      (2)按系爭案係於八十七年四月二十一日提出申請，於八十九年三月十一日暫准
        公告，進一步仔細檢視系爭案之技術特徵後，可將其特徵大略歸納為：
        一種電源供應器及其轉接插頭之接合構造，包含有：電源供應器，其一端
          底部係設成缺槽，並於該缺槽約中央部位設有直向導軌，且於該缺槽內壁
          開設有二本體彈片孔，另具有二本體彈片，其端部係各連設於電源供應器
          之電路板並各延伸突出於上述二本體彈片孔，另端部則靠於電源供應器內
          所設之擋壁；以及轉接插頭，其頂部設有導槽為對合於電源供應器之導軌
          ，並於前端設有二插腳彈片孔為對合於電源供應器之本體彈片孔，轉接插
          頭底面設有向下之二插腳，另具有二插腳彈片係各連設於該等插腳並各延
          伸突出於上述二插腳彈片孔；轉接插頭與電源供應器接合使用時，係以兩
          者之導槽及導軌之相互導合，而將該轉接插頭裝入電源供應器之缺槽內並
          推入定位，完成其機械構造上之接合，且在此時，兩者之插腳彈片及本體
          彈片並相互接觸，而完成其電氣上之接合，該電源供應器即可經由該轉接
          插頭插置相配應之插座規格而供使用。
        依申請專利範圍第１項所述電源供應器及其轉接插頭之接合構造，其中，
          電源供應器槽兩側各設有凹槽，而轉插頭之相對應位置則各設有突翼，可
          兩相導合者。
        依申請專利範圍第１或２項所述電源供應器及其轉接插頭之接合構造，其
          中，電源供應器缺槽之內壁例如頂內壁設有卡突（或卡凹），而轉接插頭
          之相應外壁例如頂面則設有卡凹（或卡突），使兩者接合可相互卡合者。
          藉由前述之構件及特徵可知系爭案之主要目的在藉由一可更換之轉接插頭
          ，組設於一電源供應器所設之一組凹槽處，並使轉接插頭上所設與插腳連
          接之插腳彈片與電源供應器內之本體彈片接觸端，而達導通電源之效果，
          並藉由電源供應器所設之一組卡突與轉接插頭之卡凹於接合時卡合一體，
          而達一可選用不同規格插腳之轉接插頭之電源供應器之設計者。
      (3)系爭案之結構特徵及其功效，在其申請日之前即已有相同之專利申請在先且
        已核准專利，且於系爭案申請之前已有相同之專利申請在先並經核准且公告
        於專利公報上，故系爭案已不具新穎性，並有違首揭專利法之規定，茲配合
        證據詳細說明於后：
        原告所舉異議第00000000號「可更換插腳暨安全結構之插頭與插
          座」新型專利案（以下簡稱引證一），其係於八十三年十月六日提出申請
          ，並於八十四年十月十一日核准公告，可知早於系爭案申請前即已有相同
          特徵及功效之專利申請在先並已核准，且未能增進功效者，故系爭案已違
          反專利法第九十七條、第九十八條第一項第一款、第二款及第九十八條第
          二項之規定。
        由引證一之內容可知其主要之部分特徵為：「其為一種可更換插腳暨安全
          結構之插頭與插座，其係由一插座及一可依所需更換之插腳板等構件所構
          成，並於插座內裝設有第一、第二及第三導電架，該三導電架置入前蓋再
          套入插座後，則由插座之後孔露出，使插腳板二側之軌板嵌入插座後方所
          設之軌槽內並達定位時，而使插腳板上之插腳後方之導電片分別與第一、
          第二及第三導電架所露出於插座後孔之凸緣部接觸導通者，同時於插座後
          方近第二導電架處設有一具彈性之Ｕ形件，並使其末端所設之定位緣由小
          穿孔露出，而使插腳板嵌入插座軌槽達定位時，藉該Ｕ形件之定位緣而將
          插腳板卡扣定位，拆組更換插腳板時僅需輕壓Ｕ形件，即可將插腳板取出
          者。」而由前述系爭案之功能特徵與引證一比較後，即可明顯得知系爭案
          與引證一係兩完全相同之創作，可知系爭案所應用之技術手段及結構特徵
          ，甚至連創作目的及所產生之功效均與引證一完全相同，且並未增進功效
          ，因此，系爭案有違前揭專利法規定至為明顯，且系爭案之結構特徵、創
          作目的及達到該目的之具體手段均與引證一完全相同，故像系爭案此種顯
          而易知之技術卻獲被告暫准專利之審查實有違誤，因此，系爭案實有違反
          專利法第九十七條、第九十八條第一項第一款、第二款及第九十八條第二
          項規定，其暫准之專利權應予以撤銷。
      (4)按判斷申請案中之新型是否具有新穎性時，應進行將先前技術與申請案中之
        新型作異同之比對，即須進行同一性之判斷。而判斷二新型創作是否為同一
        ，應由(1)創作之目的(2)實施該目的之具體技術內容(3)由該結果所產生之效果
        等三要素加以判斷。
        創作目的而論：系爭案主要目的在藉由一可更換之轉接插頭，組設於一電
          源供應器所設之一組凹槽（即軌槽），並使轉接插頭上所設與插腳連接之
          插腳彈片與電源供應器內之本體彈片接觸端，而達導通電源之效果，並藉
          由電源供應器所設之一組卡突與轉接插頭之卡凹於接合時卡合一體，而達
          一可選用不同規格插腳之轉接插頭之電源供應器之設計者。而引證一亦於
          插座內裝設有第一、第二及第三導電架，並於插座上設有軌槽，使插腳板
          可嵌入軌槽而與插座結合，並藉Ｕ形件將插腳板卡固或釋放，而達易於更
          換不同插腳之插腳板之目的者。因此，由上述可知系爭案之創作目的實與
          引證一完全相同。
        就實施該目的之具體技術內容而論：系爭案於電源供應器一端底部設有缺
          槽，於該缺槽處兩側，設有一組導槽，以供轉接插頭兩側之導軌相互導合
          下，並於電源供應器之缺槽處設有一組與電路板連接導通電源用之本體彈
          片，使轉接插頭上所設與插腳連接之插腳彈片與電源供應器內之本體彈片
          接觸端，而達導通電源之效果，並藉由電源供應器所設之一組卡突與轉接
          插頭之卡凹於接合時卡合一體，而達一可選用不同規格插腳之轉接插頭之
          電源供應器之設計者。而引證一係於插座內裝設有第一、第二及第三導電
          架，並使該三導電架之凸緣部（即系爭案之本體彈片）由插座之後孔露出
          ，於插座之背面兩側設有軌槽（即系爭案之凹槽），以供兩側具軌板（即
          系爭案之突翼）之插腳板（即系爭案之轉接插頭）嵌合者，並使組接後之
          插腳板內部之插腳接端（即系爭案之插腳彈片）與導電架之凸緣部抵接，
          此外，並藉由一具定位緣之彈性Ｕ形件，於插腳板與插座嵌合後並達定位
          時，則藉該Ｕ形件之定位緣予以卡住，並輕壓該Ｕ形件之定位緣部，即可
          輕易將插腳板推出者。由上述之比較說明可明顯得知，系爭案之具體技術
          內容實與引證一完全相同。
        就所產生之效果而論：系爭案之設計，係具可依所需更換不同插腳之插腳
          板之功效。而引證一之設計，亦係為具可依所需更換不同插腳之插腳板之
          功效。因此，系爭案之功效實與引證一完全相同。
        由上述三要素比較可知，系爭案之創作實與引證一為完全相同之創作，因此
        ，系爭案實不具新穎性及進步性。再者，於前行政法院七十四年判字第二七
        四號判決及六十九年判字第七○四號判決載述有：「發明或新型之同一性，
        應就其目的、構造及效果，予以兩相比較，倘比較之結果雖略見差異，惟其
        技術思想，不能認為各別者，即屬同一，從而縱令其申請專利範圍或其記載
        之形式不同，惟其請求趣旨亦即其請求目的、專利說明書及圖例之技術思想
        同一，即屬同一。」因此，上述三要素之比較及行政法院之見解，即可證明
        系爭案已違反首揭法條之規定，其暫准之專利權應予以撤銷。再者，於判斷
        新型創作技術思想之同一性時，應就被具體化成物品之技術思想予以比較，
        換言之，不應觀察脫離物品之技術思想，而應就與物品之關連來判斷新型創
        作之同一性。即若某創作其技術內容做部分變更，而達成此變更所運用之具
        體化手段，係為具一般知識之技藝人士所當然採用之置換、附加或削減等技
        術手段，且此變更對創作之目的及效果未產生特別之差異時，則屬僅係一般
        設計之簡易變更，具有同一性，而參加人或許將稱其創作有如何之改變及具
        有如何之效果，然其些微之改變僅為一簡易之變更者。
      (5)次查，於系爭案申請日之前已有相同之專利申請在先，如第0000000
        0號「萬用安全插座與插頭」之新型專利申請案（以下簡引證二），其係於
        八十五年六月十九日提出申請，於八十七年七月一日核准公告，其申請日早
        於系爭案之申請日，由引證二之說明書第九頁下段說明並配合第七圖及申請
        專利範圍第五項可知，其中揭露了一種於一「電源供應器」（6）外殼設置
        具不同類型插接頭（71）之轉換板（7），於基座或變壓器（6）面板一側凹
        設有一容置區塞孔（61），該容置區塞孔（61）兩側周緣各設有一滑嵌槽緣
        （62），其可與轉換板（7）兩側所設之滑嵌缺槽（72）相嵌合而使轉換板
        （7）與基座或變壓器（6）結合一體，當轉換板（7）嵌滑入容置區塞孔
        （61）內時，可利用轉換板（7）所設之扣接部（73）同時扣於容置區塞孔
        （61）所設之扣固端（64）上而加強固定效果，並使插接頭（71）之底端滑
        移至導電簧片（63）之位置上而接觸導通者。因此，異議證據二亦達到一種
        利於使用者於旅行各國時，可更換適合之插腳板（7），即可供隨身之電器
        進行充電或使用者，故其結構特徵與系爭案係為相同，且系爭案之其他改變
        如導槽與導軌之設計，並未優於引證一及引證二，僅為習知技術之轉用而已
        ，其結構功能並未加強，為支持此項說法，參閱前行政法院七十九年判字第
        一三七八號判決載述：「只為習用技術形式之轉用而結構功能並未加強，並
        非新型，自不得申請專利」。再者，於系爭案申請專利說明書之第三頁及第
        四頁之「創作背景」欄述及，其為使銷售至各國之電器產品，可組合符合銷
        往國家之插頭規格，以降低生產成本及提升產銷效率，此點於引證一及引證
        二之目的及功效均同，且系爭案又舉一習知電源供應器（如其附圖一及附圖
        二所示）做比較，並稱：「該習知結構之構造複雜，製造麻煩不便，且其轉
        接插頭佔用電源供應器內部太多之空間，使電源供應器之內部空間不能被有
        效利用，其體積必須相形增大。」惟引證一及引證二，其插腳板均為一板狀
        設計，僅佔電源供應器些許之厚度，佔用之空間極小，因此，系爭案以其轉
        接插頭之設計稱其不佔電源供應器空間為訴求重點，顯然未優於引證一及引
        證二，因此，系爭案不具「新穎性」及「進步性」。
      (6)再被告之異議審定書：『查該證據一、二皆未如系爭案在缺槽（11）設有直
        向導軌（12）及在轉接插頭（2）設導槽（21），亦未有如系爭案之本體彈
        片（15）之構造，不能證明系爭案不具新穎性。又該證據一與系爭案整體上
        之不同，不能證明系爭案為運用申請前既有之技術與知識而不具進步性，而
        證據二之公開日期係在系爭案申請日之後，因非屬系爭案申請前已公開之技
        術，亦不得作為主張系爭案不具進步性之依據，併予指明。』但再詳閱證據
        一之特徵後即可知，系爭案因其轉接插頭（2）之厚度較厚，因此，其所設
        之一組凹槽（18），即需設於深入電源供應器（1）背面近一半深度之位置
        ，因此，自然即於兩缺槽（11）間形成一直向導軌（12），而該直向導軌（
        12）及導槽（21）之增加並未產生優於引證一之功效。再者，被告認為，於
        系爭案之直向導軌（12）內，設有一供插腳彈片（22）接觸導通電源之本體
        彈片（15），但相信　鈞院均知，如系爭案插腳彈片（22）及本體彈片（15
        ）之設計，於大多數相關產品中均有此設計，且其特徵及功效如引證一於插
        腳板（120）組設於插座（100）後方之軌槽（105）時，使三支插腳（123）
        後端之導電片與第一、二、三導電架（130）（140）（150）後方之凸緣（
        131）（141）（151）接觸而導通電源之設計，且系爭案如此之設計有如「
        畫蛇添足」多餘之作法，且並不如引證一直接使三支插腳（123）後端之導
        電片與第一、二、三導電架（130）（140）（150）後端凸緣（131）（141
        ）（151）直接接觸方式而使電源導接效率較佳之功效，而如系爭案本體彈
        片（15）之設計，亦出現於引證二中，如導電簧片（43）（63）（83）等構
        件設計。因此，由上述可明顯得知，系爭案之直向導軌（12）及本體彈片
        （15）之設計均僅為習知技術之簡單轉用，且不具進步性。且若如以被告對
        於系爭案與引證一、二以構件比對為重點之審查基準，任何人均可將他人專
        利加以增加不同名稱構件即可取得另一專利，而毋需判別兩專利是否具有相
        同功效及特徵？或為等效技術之轉用？此點懇請　鈞院能予以重視並糾正被
        告偏離吾國專利審查基準之違誤處分。
      (7)原告於八十五年五月間即與美國惠普公司台灣桃園分公司針對與引證一相同
        技術結構內容之產品進行採購之細節討論，其具有可依所需更換各國不同規
        格插腳之插腳板功能，如組配南非、美國、歐洲、英國、澳洲等國，系爭案
        之直向導軌及本體彈片之設計，均屬習知技術之轉用，且不具進步性。
      (8)綜前所述，系爭案特徵實與引證一及引證二完全相同，且其功效並未優於引
        證一及引證二，因此，系爭案已違反首揭專利法之規定，而其所獲暫准專利
        權實有不當。
    (二)被告主張：
      (1)系爭案「電源供應器及其轉接插頭之接合構造」其電源供應器（1）一端底
        部設成缺槽（11），該缺槽（11）約中央部位設有直向導軌（12），以對合
        於轉接插頭（2）頂部所設之導槽（21）等完全未見於引證一、二中；另系
        爭案之二本體彈片（15），其端部係各連設於電源供應器之電路板（16 ）
        ，並各延伸突出於二本體彈片孔（14），另端部則抵靠於電源供應器內所設
        之擋壁（17）等，亦與該引證一中之凸緣部（131）、（151）或該引證二中
        之導電簧片（43）、（63）、（83）等不同。該引證一、二未具系爭案申請
        專利範圍標的之各項構造，如何能稱與系爭案相同，自亦不能證明系爭案不
        具新穎性。
      (2)該引證二之公開日晚於系爭案之申請日，不適用於證明系爭案不具進步性。
        另該引證一在轉接插頭接合構造之技術內容上與系爭案不同，根本不能證明
        系爭案為運用申請前既有之技術或知識，且系爭案可增進「接合簡便又穩固
        」之功效，難稱其不具進步性。綜上所述，被告原處分並無違法。
    (三)參加人主張：引用被告之陳述。
    理  由
一、按凡對物品之形狀、構造或裝置之創作或改良，而可供產業上利用者，得依專利
    法第九十七條及第九十八條第一項規定申請取得新型專利。而對於公告中之新型
    ，任何人認有違反專利法第九十七條至第九十九條規定，提起異議者，依同法第
    一百零二條規定，得自公告之日起三個月內，備具異議書，附具證明文件，向專
    利專責機關提起之。從而，系爭專利有無違反專利法情事而應不予專利，依法應
    由異議人附具證據證明之，倘其證據不足以證明系爭專利有違專利法之規定，自
    應為異議不成立之處分。又判斷兩專利是否相同，應就其目的、形狀、構造、功
    效等整體觀察，若有一者不同，即非為同一，自不能以其中某部分構造相同，即
    指兩專利相同。
二、本件系爭第00000000號「電源供應器及其轉接插頭之接合構造」新型專
    利案，包含有電源供應器，其一端底部係設成缺槽，並於該缺槽約中央部位設有
    直向導軌，且於該缺槽內壁開設有二本體彈片孔，另具有二本體彈片，其端部係
    各連設於電源供應器之電路板並各延伸突出於上述二本體彈片孔，另端部則抵靠
    於電源供應器內新設之擋壁；以及轉接插頭，其頂部設有導槽為對合於電源供應
    器之導軌，並於前端面設有二插腳彈片孔為對合於電源供應器之本體彈片孔，轉
    接插頭底面設有向下之二插腳，另具有二插腳彈片係各連設於該等插腳並各延伸
    突出於上述二插腳彈片孔；轉接插頭與電源供應器接合使用時，係以兩者之導槽
    及導軌之相互導合，而將該轉接插頭裝入電源供應器之缺槽內並推入至定位，完
    成其機械構造上之接合，此時，兩者之插腳彈片及本體彈片並相互接觸，而完成
    其電氣上之接合，該電源供應器即可經由該轉接插頭插置相配應之插座規格而供
    使用。原告所舉引證一為八十三年十月六日申請、八十四年十月十一日審定公告
    之第00000000號「可更換插腳暨安全結構之插頭與插座」新型專利案；
    所舉引證二為八十五年六月十九日申請、八十七年七月二十一日審定公告之第0
    0000000號「萬用安全插座與插頭」新型專利案。
三、被告略以：引證一及二皆未如系爭案在缺槽設有直向導軌及在轉接插頭設導槽，
    亦未有如系爭案之本體彈片之構造，不能證明系爭案不具新穎性；又引證一與系
    爭案整體結構既有不同，不能證明系爭案不具進步性；而引證二之公開日期係在
    系爭案申請日之後，不得作為主張系爭案不具進步性之依據等理由，乃為異議不
    成立之處分。原告不服，提起訴願，仍遭決定駁回，遂提起本件行政訴訟，其主
    張略以：引證一之創作目的、結構特徵及功效與系爭案相較，二者係完全相同之
    創作，系爭案且未能增進功效；引證二可達到一種利於使用者於旅行各國時，可
    更換適合之插腳板，而可供隨身之電器進行充電或使用者，其結構特徵亦與系爭
    案相同；另系爭案之其他改變如導槽與導軌之設計，並未優於引證一及引證二，
    僅為習知技術之轉用，其結構功能並未加強，自不具新穎性及進步性云云。
四、經查，引證一係由一插座及一可依所需更換之插腳板等構件所構成，並於插座內
    裝設有第一、第二及第三導電架，該三導電架置入前蓋再套入插座後，則由插座
    之後孔露出，使插腳板二側之軌板嵌入插座後方所設之軌槽內並達定位時，而使
    插腳板上之插腳後方之導電片分別與第一、第二及第三導電架所露出於插座後孔
    之凸緣部接觸導通者，同時於插座後方近第二導電架處設有一具彈性之Ｕ形件，
    並使其末端所設之定位緣由小穿孔露出，而使插腳板嵌入插座軌槽達定位時，藉
    該Ｕ形件之定位緣而將插腳板卡扣定位，拆組更換插腳板時僅需輕壓Ｕ形件，即
    可將插腳板取出者。引證二其電源供應器外殼設具不同類型插接頭之轉換板，於
    基座或變壓器面板一側凹設有一容置區塞孔，該容置區塞孔兩側周緣各設有一滑
    槽緣，其可與轉換板兩側所設之滑嵌缺槽相嵌合而使轉換板與基座或變壓器結合
    一體，當轉換板嵌滑入容置區塞孔內時，可利用轉換板所設之扣接部同時扣於容
    置區塞孔所設之扣固端上而加強固定效果，並使插接頭之底端滑移至導電簧片之
    位置上而接觸導通。次查，系爭案於電源供應器底部之缺槽約中央部位設有直向
    導軌，以對合於轉接插頭頂部所設之導槽，及以二本體彈片端部各連設於電源供
    應器之電路板並延伸突出於二本體彈片孔，另端部則抵靠於電源供應器內之擋壁
    等構造，完全未見於引證一及引證二中，原告所舉引證一中之凸緣部及引證二中
    之導電簧片，不能與此相提併論。該二引證案既未具系爭案申請專利範圍標的之
    各項構造，自不能證明系爭案不具新穎性。又查，系爭案在申請之前即已知曉市
    面上有關於轉接插頭之設置，並揭示習用電源供應器及其轉接插頭之例子，是其
    創作並非在於可依所需更換不同插腳之插腳板之轉接功效而已，其更重要者在於
    接合之功效，亦即藉由該缺槽所設之直向導軌對合於該轉接插頭上之導槽，及配
    合其本體彈片等構造，達到「接合簡便又穩固」之功效，故引證一不能證明系爭
    案不具進步性；另引證二之公開日期晚於系爭案申請日，自不得據以主張系爭案
    不具進步性。從而，被告以系爭案未違反專利法第九十七條、第九十八條第一項
    第一、二款及第二項之規定，所為本件異議不成立之處分，洵無違誤，訴願決定
    予以維持，亦無不合。原告仍執前詞，訴請撤銷，並請求另為異議成立之判決，
    核無理由，應予駁回。
據上論結，本件原告之訴為無理由，依行政訴訟法第九十八條第三項前段，判決如主
文。
中　　　華　　　民　　　國　　九十一　　年　　　十　　　月　　二十一　　日
                           臺 北 高 等 行 政 法 院  第二庭
           　　　　　　　　　　　　　　　　　審判長 法　官  徐瑞晃
           　　　　　　　　　　　　　　　　　　　　 法　官  吳慧娟
           　　　　　　　　　　　　　　　　　　　　 法　官  李得灶
右為正本係照原本作成。
如不服本判決，應於送達後二十日內向本院提出上訴狀並表明上訴理由，如於本判決
宣示後送達前提起上訴者，應於判決送達後二十日內補提上訴理由書（須按他造人數
附繕本）。
中　　　華　　　民　　　國　　九十一　　年　　　十　　　月　　二十九　　日
            　　　　　　　　　　　　　　    　      書記官  陳清容
